---
title: 数据库与 R 包 dbplyr 交互
author: 宇飞的世界
date: '2021-06-11'
slug: dbplyr-study
categories:
  - R package
tags:
  - dbplyr
---


```{r setup, include=FALSE}
knitr::opts_chunk$set(echo = TRUE)
```


<html>
<style> 
p{
  font-size:18px;
  line-height:2.0em;
}

.hljs-comment{
  font-family: Microsoft YaHei ;
  font-style: normal;
}
</style>
</html>


## 前言

dbplyr 将 dplyr 包的函数转化为 SQL 语句去服务器(数据库)获取数据,在数据量较大、计算较多时,将远程连接数据库中
的表当作内存中的数据使用.当你使用的本机内存不够大时,可以充分利用服务器的性能(内存),这样做的好处不言而喻.

至于为什么使用 dbplyr 而不是直接编写 SQL,本人觉得优势如下所示：

- dbplyr 写起来简洁高效,基本跟用 dplyr 没有差别

- 能利用数据库所在服务器的算力,配合上并行计算,在处理大量数据时,大大加快速度.

- 不同数据库的语法存在差异,当源数据存在不同数据库时,用 R 包 dbplyr 和 dplyr 的统一语法,清洗数据加快效率

- 通过 dplyr 动词方便实现复杂的逻辑,当逻辑越复杂时 dbplyr 的优势越明显,不用一层层嵌套语句.


当然也有一些劣势,比如在SQL Server 中 SQL 可以跨库查询,但是 dbplyr 无法直接跨库查询.

> dbplyr 在 oracle 可以跨不同 schema 查询

[dbplyr项目地址](https://dbplyr.tidyverse.org/articles/dbplyr.html)



## dbplyr 介绍

我们想要在数据库中使用[dplyr](https://bookdown.org/zhongyufei/Data-Handling-in-R/Data-Manipulation-dplyr.html) ,需要先安装 dbplyr：

```{r eval=FALSE}
install.packages("dbplyr")
```

还需要有 R 包 DBI, DBI提供通用的接口,允许 dplyr 使用相同的代码函数处理不同的数据框,DBI 是 dbplyr 的依赖包,会跟随 dbplyr 安装.在我们使用dbplyr之前,需要确保已有数据库后端,比如常用的 `RMariaDB`,`RPostgres`,`RSQLite`,`odbc`,`ROracle`.如我常用 dbplyr 操作 MS SQL Server,就是使用 `odbc` 后端.

在本文介绍中,我们将主要使用`RSQLite`后端,因为这个数据库完全嵌入在R包,不依赖本地数据库环境,也不需要设置数据库服务器.所以说SQLite非常适合演示 『dbplyr 与 数据库交互』.本文将通过演示与 SQLite 交互,学习使用 dbplyr 包;最后在实际案例中演示,dbplyr 通过后端`odbc` 与 MS SQL Server 交互.

另外关于 R 语言 与数据库的交互,请参考我的[数据处理笔记](https://bookdown.org/zhongyufei/Data-Handling-in-R/database.html)数据库章节.

## 连接数据库

在 dbplyr 中使用数据库,首先需要通过`DBI::dbConnect()`连接数据库,关于怎么连接数据库详见数据处理笔记.

使用RSQLite 创建内存数据库:

```{r}
library(dplyr)
library(DBI)
library(RSQLite)
library(dbplyr)
con <- dbConnect(SQLite(), dbname = ":memory:")
```

一般情况下,数据库存在另外一台服务器上,我们需要这样连接,以 MS SQL 举例:

```{r eval=FALSE}
con_study <- dbConnect(odbc::odbc(),
  .connection_string =
    "driver={ODBC Driver 17 for SQL Server};
                    server=192.168.2.236;
                    database=study;
                    uid=zhongyf;
                    pwd=Zyf123456", timeout = 10
)
```

我们的临时内存数据库中暂时没有数据,需要我们将数据暂时保存到数据库中.通过`dplyr::copy_to()`即可:

```{r}
copy_to(con, nycflights13::flights, name = "flights")
```


现在在我们的临时数据库中已经有数据集了,我们可以通过`dbplyr::tbl()`来查看引用表:

```{r}
flights_db <- tbl(con, "flights")
```

当我们查看获取的数据时,我们发现和本地的数据源导入R后基本一样:

```{r}
flights_db
```

主要区别:我们看到数据源是来源数据库的远程数据源.

## 查询数据库

我们在数据库中交互式,通常使用 SQL 查询,dbplyr 的目的是自动生成 SQL,但是 SQL 是一种非常大的语言,dbplyr 并不能完全代替,但是作为数据分析常用的 SQL,dbplyr 大部分都能帮助我们自动生成,我们可以继续使用我们熟悉的 dplyr 动词.

- select 

```{r}
flights_db %>% select(year:day, dep_delay, arr_delay)

flights_db %>% filter(dep_delay > 240)

flights_db %>%
  group_by(dest) %>%
  summarise(delay = mean(dep_time))
```
  

普通的数据框和远程数据库查询之间的最重要区别在于,我们写的 R 代码被翻译成 SQL 并在远程服务器上的数据库中执行,而不是在本地的电脑上的 R 中执行.

在处理数据库时,dbplyr的懒惰特性将:

- 除非我们明确要求,否则数据将永远不在 R 中,也就是永远存在在远程服务器中.
- 我们可以写很多 R 代码,最后将全部想做的事情,到最后再发给远程服务器的数据库中执行.

如下所示:

```{r}
temp <- flights_db %>%
  group_by(tailnum) %>%
  summarise(delay = mean(arr_delay), n = n()) %>%
  arrange(desc(delay)) %>%
  filter(n > 100)
```

通过运行上述代码,我们发现基本没有运行时间,也就是说上述代码并没有真正和数据库交互运行.直到我们请求数据(打印),dplyr 才会生成 SQL ,并从数据库请求结果.即使是打印数据,也没有将全部的数据参与运行,尽可能少的拉取几行返回.

通过`show_query()`我们可以看到 dplyr 生成的 SQL:

```{r}
temp %>% show_query()
```

当我们编写调试完 R 代码后,我们通过`collect()`将数据从远程数据库中拉取到本地R中.

```{r}
temp_tbl <- temp %>% collect()
temp_tbl
```



## 函数解释

### 内存数据库

由于SQLite 是完全内嵌在 R 中,所以特别合适作为演示数据库,那怎么创建一个临时的数据库呢?如下所示:

```{r}
library(RSQLite)
con <- dbConnect(SQLite(), dbname = ":memory:")
```

创建本地数据库 my-db.sqlite,通过这种方法创建的数据库会在当前目录下生成 my-db.sqlite 的文件,该文件即数据库文件.

```{r}
# 创建 my-db 并连接
mydb <- dbConnect(RSQLite::SQLite(), "my-db.sqlite")
# 断开连接
dbDisconnect(mydb)
# 删除数据库文件
unlink("my-db.sqlite")
```


或者是通过`dbname = ""`建立,该方式会临时在磁盘建立数据库,在关闭连接时会自动删除.

```{r}
con <- dbConnect(SQLite(), dbname = "")
```

### tbl

`tbl()`是 dplyr 里面的动词函数,是一个基于`src`调度的通用方法,从数据库中返回一个`tbl_dbi`对象.

```{r eval=FALSE}
tbl(src, from, ...)
```

src 是一个 DBIConnection 对象,from 参数要么是一个表明,要么是通过 `in_schema`指定的表名或者`sql`包裹的 sql 字符串.

```{r}
con <- DBI::dbConnect(RSQLite::SQLite(), ":memory:")
copy_to(con, mtcars)
DBI::dbListTables(con)
```

通过`in_schema`查看数据

```{r}
con %>% tbl(in_schema("temp", "mtcars")) %>% head(1)
```

通过`sql`查看数据

```{r}
con %>% tbl(sql("SELECT * FROM mtcars WHERE cyl = 8"))
```


### copy_to

`copy_to()`是 dplyr 中的函数,该函数功能即将本地数据框上传到远程数据源(数据库).

```{r eval=FALSE}
copy_to(dest, df, name = deparse(substitute(df)), overwrite = FALSE, ...)
```

### compute 

- compute 将计算后的结果作为临时表直接存在远程数据源中.

- collect 将数据从远程数据源返回本地 R 中.

- collapse 该函数不强制计算,但会强制生成 SQL,方便我们调试.



```{r}
if (require(dbplyr)) {
  mtcars2 <- src_memdb() %>%
    copy_to(mtcars, name = "mtcars2-cc", overwrite = TRUE)

  remote <- mtcars2 %>%
    filter(cyl == 8) %>%
    select(mpg:drat)

  # 计算查询 将结果保存在远程数据源中
  compute(remote)

  # 计算查询 将结果返回本次session
  collect(remote)

  # 基于生成的 SQL 创建一个查询
  collapse(remote)
}

```



### memdb_frame 系列

`memdb_frame()`功能像`tibble::tibble()`,目的是在临时内存数据库中创建表.

```{r eval=FALSE}

# 创建临时内存数据库中的表
memdb_frame(..., .name = unique_table_name())

# 将df copy_to 到临时内存数据库中
tbl_memdb(df, name = deparse(substitute(df)))

# 临时内存数据库
src_memdb()
```

```{r}
library(dplyr)
df <- memdb_frame(x = runif(100), y = runif(100))
df %>% arrange(x)
df %>% arrange(x) %>% show_query()

mtcars_db <- tbl_memdb(mtcars)
mtcars_db %>% group_by(cyl) %>% summarise(n = n()) %>% show_query()
```




### simulate_dbi 系列

该系列函数设计用来测试 SQL 语句的生成,而不是真正的连接一个真实的数据库.如下所示:

sqlite

```{r}
library(dplyr)
df <- data.frame(x = 1, y = 2)

df_sqlite <- tbl_lazy(df, con = simulate_sqlite())
df_sqlite %>% summarise(x = sd(x, na.rm = TRUE)) %>% show_query()
```

mssql

```{r}
df <- data.frame(x = 1, y = 2)
df_mssql <- tbl_lazy(df, con = simulate_mssql(version = "15.0"))
df_mssql %>% summarise(x = sd(x, na.rm = TRUE)) %>% show_query()
```

simulate_oracle

```{r}
df <- data.frame(x = 1, y = 2)
df_mssql <- tbl_lazy(df, con = simulate_oracle())
df_mssql %>% summarise(z = paste0(x,y)) %>% show_query()
```

以上仅仅列出一小部分,更多函数以及用法请查看 [dbplyr的函数手册](https://cran.r-project.org/web/packages/dbplyr/dbplyr.pdf)

### dbplyr 支持的动词

大部分的 dplyr 的动词都支持,如 filter,count,tally,distinct,arrange,inner_join,left_join,intersect,union,setdiff,mutate,pull,select,rename,slice_min,slice_max,summarise等.

支持 tidyr 中的动词:pivot_longer,pivot_wider,replace_na,uncount,expand,fill 等

## 案例

案例以连接 MS SQL Server 和 Oracle 两种数据库为主,我们通过使用 odbc 后端连接 SQL Server 后 使用 dplyr 查询数据库,使用 ROracle 后端连接 oracle 数据库.

- 连接 mssql 

```{r}
library(DBI)
# mssql
con_mssql_spb <- dbConnect(odbc::odbc(),
  .connection_string =
    "driver={ODBC Driver 17 for SQL Server};
                    server=172.16.88.2;
                    database=spb;
                    uid=zhongyf;
                    pwd=Zyf123456", timeout = 10,encoding = 'gbk'
)
```

- 连接 oracle

```{r}
library(ROracle)
drv <- dbDriver("Oracle")
connect.string <- "(DESCRIPTION =(ADDRESS = (PROTOCOL = TCP)
                    (HOST = 172.16.88.131)(PORT = 1521))
                     (CONNECT_DATA = (SERVER = DEDICATED)(SERVICE_NAME = ghbi) ))"
con <- dbConnect(drv, username = "pub_query", password = "pub_query", dbname = connect.string)
```

需要注意ROracle 包的安装,可以参考微信公众号文章[R包ROracle安装](https://mp.weixin.qq.com/s/QLwedZ5mTybqSXdHMTGRIw)安装 ROracle.


### MS SQL Server


1.2021-01-01至2021-05-01 期间每月销售情况?


```{r}
tbl(con_mssql_spb, "sales_order") %>%
  filter(between(单据日期, "2021-01-01", "2021-05-31")) %>%
  group_by(月 = month(单据日期)) %>%
  summarise(
    销售额 = sum(金额),
    销售量 = sum(数量)
  ) %>%
  collect()
```

在上诉案例中需要注意 `group_by()` 中的`month()`函数,在 base R 中没有`month`函数,这涉及到 dbplyr中的一个特性:对于不认识的函数将会保留,那我们就可以使用相应数据库的原生函数.


sql 实现

```{sql connection=con_mssql_spb,out.width=0.5}
SELECT month(单据日期) 月,
  sum(金额) 销售额,
  sum(数量) 销售量
  FROM [spb].[dbo].[sales_order]
  where 单据日期 between '2021-01-01' and '2021-05-31'
  group by  month(单据日期)
```

我们看看 dplyr 生成的 SQL 语句

```{r}
tbl(con_mssql_spb, "sales_order") %>%
  filter(between(单据日期, "2021-01-01", "2021-05-31")) %>%
  group_by(月 = month(单据日期)) %>%
  summarise(
    销售额 = sum(金额),
    销售量 = sum(数量)
  ) %>%
  show_query()
```

dplyr 生成的 SQL 语句和我们自己编写的语句存在差异,自动生成的 SQL 语句多了一层嵌套,另外`month(单据日期)` 被翻译为 SQL 中的`DATEPART(MONTH, "单据日期") AS "月" `

> 不同数据库对时间日期的处理函数不一致.


2.2021-01-01至2021-05-01 期间每个大区销售情况?

```{r}
# 门店信息表
store_db <- tbl(con_mssql_spb, "store_table")
temp <- tbl(con_mssql_spb, "sales_order") %>%
  filter(between(单据日期, "2021-01-01", "2021-05-31")) %>%
  left_join(store_db, by = "SHOP_NO") %>%
  group_by(管辖区域) %>%
  summarise(
    销售额 = sum(金额),
    销售量 = sum(数量)
  ) %>%
  arrange(desc(销售额))
```

```{r}
temp %>%
  show_query()

temp %>%
  collect()
```



SQL 实现

```{sql connection=con_mssql_spb}
SELECT st.管辖区域,
  sum(sa.金额) 销售额,
  sum(sa.数量) 销售量
FROM [spb].[dbo].[sales_order] sa
left join   [spb].[dbo].[store_table] st on sa.SHOP_NO = st.SHOP_NO
where sa.单据日期 between '2021-01-01' and '2021-05-31'
group by   st.管辖区域
order by  sum(sa.金额) desc
```

通过对比 dplyr 翻译的 SQL 和原生的 SQL,发现 dplyr 翻译的 SQL 比原生 SQL 会复杂很多,没有优化,运行花费时间会比原生 SQL 长.


2.近30天镜架销售超过100支的SKU,他们的销额,销量,折扣率,动销门店数,动销天数?


```{r}
# 门店信息表
store_db <- tbl(con_mssql_spb, "store_table")
# 商品信息表
sku_db <- tbl(con_mssql_spb, "sku_table")

temp <- tbl(con_mssql_spb, "sales_order") %>%
  filter(单据日期 >= GETDATE() - 31L) %>%
  # GETDATE 是数据库原生函数 思考为什么是减31
  left_join(store_db, by = "SHOP_NO") %>%
  left_join(sku_db, by = "SKU_NO") %>%
  filter(分析大类 == "镜架") %>%
  group_by(SKU_NO) %>%
  summarise(
    销售额 = sum(金额),
    销售量 = sum(数量),
    吊牌额 = sum(吊牌金额),
    动销门店数 = n_distinct(if_else(数量 > 0, SHOP_NO, NA_character_)),
    动销天数 = n_distinct(if_else(数量 > 0, 单据日期, NA_character_))
  ) %>%
  mutate(折扣率 = 销售额 / 吊牌额) %>%
  filter(销售量 > 100) %>%
  arrange(desc(销售量))
```

返回数据集

```{r}
temp_dt <- temp %>%
  collect()

temp_dt %>%
  slice_head(n = 10)

temp_dt %>%
  slice_tail(n = 10)

# 动效门店数最多
temp_dt %>%
  slice_max(动销门店数, n = 5)

# 折扣最低
temp_dt %>%
  slice_min(折扣率, n = 5)
```


### Oracle

连接 Oracle 数据库


```{r}
library(ROracle)
drv <- dbDriver("Oracle")
connect.string <- "(DESCRIPTION =(ADDRESS = (PROTOCOL = TCP)
                    (HOST = 172.16.88.131)(PORT = 1521))
                     (CONNECT_DATA = (SERVER = DEDICATED)(SERVICE_NAME = ghbi) ))"
con_oracle <- dbConnect(drv, username = "pub_query", password = "pub_query", dbname = connect.string)
```

注意 Oracle 中的 Schema 概念，我也不是太明白，但是通过 dbplyr 连接时需要主要，如下所示:

```{r}
tbl(con_oracle, in_schema(schema = "DW", table = "DW_SALE_SHOP_F"))
```

如果遇到乱码,通过设置语言环境变量即可,详见我的数据处理笔记数据库章节.

在 Oracle 中处理日期问题:2021-01-01至2021-05-01 期间每月销售情况?

```{r}
tbl(con_oracle, in_schema(schema = "DW", table = "DW_SALE_SHOP_F")) %>%
  filter(between(
    BILL_DATE1, to_date("2021-01-01", "yyyy-mm-dd"),
    to_date("2021-05-31", "yyyy-mm-dd")
  )) %>%
  group_by(月 = month(BILL_DATE1)) %>%
  summarise(
    销售额 = sum(BILL_MONEY2),
    销售量 = sum(POS_QTY)
  ) %>%
  collect()
```

SQL 实现

```{sql connection=con_oracle}
select EXTRACT(month from BILL_DATE1)月 ,
  sum(BILL_MONEY2) 销售额 ,
  sum(BILL_QTY) 销售量 
from DW.DW_SALE_SHOP_F t
where BILL_DATE1 between date'2021-01-01' and date'2021-05-23' 
group by  EXTRACT(month from BILL_DATE1)
```


目前我使用的 Oracle 是 12C的版本,该版本目前不支持 month 函数,但是通过 dplyr 生成的 SQL 可以正确运行.不得不说,dplyr 在后台转化为 SQL 时做了很多工作.


### 其他数据库

其他数据库由于使用不多,但是基本常用的数据库都支持良好,大家可以放心使用.


## dbplyr 总结

通过上述讲解,我们大概清楚 dbplyr 的作用?将 dplyr 动词转化为 SQL,将生成的 SQL 的发送到远程数据库执行,最后将结果返回.

dbplyr 中最基础的几个函数:

- tbl / in_schema
- show_query /explain
- collect
- sql

由于 dbplyr 的内容比较多,我接触使用也没有太深入,大家可以自行浏览[dbplyr项目地址](https://dbplyr.tidyverse.org/articles/dbplyr.html)学习.我们只需掌握最基本的几个函数,能用 dplyr 动词从数据库中获取想要的数据即可.


## 参考资料

1.https://cran.r-project.org/web/packages/dbplyr/vignettes/dbplyr.html

2.https://cran.r-project.org/web/packages/dbplyr/vignettes/sql.html

3.https://cran.r-project.org/web/packages/dbplyr/vignettes/translation-verb.html

4.https://cran.r-project.org/web/packages/dbplyr/vignettes/new-backend.html