---
title: 'R 包 data.table 与 collapse 比较'
author: 宇飞的世界
date: '2021-10-22'
output:
  html_document: default
slug: data-table-vs-collapse
categories:
  - R package
tags: [handle data]
---

```{r setup, include=FALSE}
knitr::opts_chunk$set(echo = TRUE,eval = FALSE)
```


## 前言

当我知道 collapse 包时，我第一时间去 GitHub 上查看该项目。由于我长期使用 data.table 包处理数据，所以特别想知道他们之间的优劣势，通过查看基准测试，发现两个项目各有所长。由于我是一名零售行业数据分析师，需要的数据处理函数以及逻辑相对比较简单，接下来就两个 R 包在数据处理上的差异做简单的记录，主要比较相同的处理逻辑语法上的差异。

官方的手册中已有相关[介绍](https://sebkrantz.github.io/collapse/articles/collapse_and_data.table.html)，可自行前往阅读。



## 基础用法

```{r message=FALSE,warning=FALSE,echo=TRUE}
# 加载包
library(collapse)
library(data.table)
# 准备测试数据
# collapse data
df <- readxl::read_excel('/Users/zhongyf/Desktop/datatable vs collapse.xlsx')
# data.table data
dt <- readxl::read_excel('/Users/zhongyf/Desktop/datatable vs collapse.xlsx') |> setDT()
```


### 行列选择

列选择，新出来的数据处理框架基本都支持列名索引和数字索引的方式选择列，建议使用列名索引。

collapse 行列选择与tidyverse系列相似,支持列名索引以及数字索引。

- 列选择

1. collapse 

```{r}
df |> fselect(BILL_DATE,POS_NO,SKU_NO,SHOP_NO,BILL_QTY) |> head()
df |> fselect(1:3,12) |> head()
```


2. data.table 

```{r}
dt[,.(BILL_DATE,POS_NO,SKU_NO,SHOP_NO,BILL_QTY)] |> head()
dt[,c(1:3,12)] |> head()
```

- 子集(行选择)

1. collapse

```{r}
# 筛选子集 行列同时
fsubset(df,SHOP_NO =="999842" & BILL_MONEY>10,BILL_DATE,POS_NO,SKU_NO,SHOP_NO,BILL_QTY) |> 
  head()
```

简写方式, `sbt()`是的`fsubset()`简写。

```{r}
sbt(df,SHOP_NO =="999842" & BILL_MONEY>10,BILL_DATE,POS_NO,SKU_NO,SHOP_NO,BILL_QTY) |> 
  head()
```


ss 是一种比 `dt[1:10, 2:3]`更快取子集的方式：

```{r}
ss(df,1:2,1:5)
```

2. data.table

```{r}
dt[SHOP_NO =="999842" & BILL_MONEY>10,.(BILL_DATE,POS_NO,SKU_NO,SHOP_NO,BILL_QTY)] |> 
  head()
```

collapse 的列选择以及子集，集合了 tidyverse 中 dpblyr 和 data.table 的特性。

### 重新排列行

1. collapse

在 collapse 中`roworder`是一个类比`dplyr::arrange`的函数，按照作者说法是受到`data.table::setorder`启发的一个函数。


```{r}
roworder(df,SHOP_NO) |> 
  ss(1:2,1:5)

roworder(df,-SHOP_NO) |> 
  ss(1:2,1:5)
```

> 除非数据已经排序，否则roworder创建数据框的副本

```{r}
roworderv(df,cols = c("SHOP_NO","SKU_NO"),decreasing = c(TRUE,FALSE)) |> 
  head()
```

```{r}
roworderv(df,neworder = df$SHOP_NO=='999842') |> 
  head()

roworderv(df,neworder = df$SHOP_NO=='999842',pos = 'end') |> 
  tail()
```

官方案例如下：

```{r}
roworderv(GGDC10S, 
          neworder = with(GGDC10S, 
                          c(which(Country == "GHA"),
                          which(Country == "BWA"))), pos = "exchange") |>                  ss(1:2, 1:8)
```


2.data.table

```{r}
setorder(dt,SHOP_NO) # 不产生副本
```

```{r}
setorderv(dt,cols = c("SHOP_NO","SKU_NO"),order = c(1L,-1L))
```


### 重新排列列

1. collapse

```{r}
colorder(df,BILL_DATE,BILL_DATE1,SHOP_NO,SKU_NO,BILL_QTY) |> 
  ss(1:5,1:5)
```

2. data.table

```{r}
setcolorder(dt,neworder = c("BILL_DATE","BILL_DATE1","SHOP_NO","SKU_NO","BILL_QTY"))
```

在列的重排上，collapse 和 data.table 上基本一致。

### 转换和计算新列


`ftransform` 函数从中`base::transform` 改进。

1. collapse

新增列

```{r}
ftransform(df,吊牌价 = BILL_QTY * PRICE) |> 
  fselect(SHOP_NO,BILL_QTY,PRICE,吊牌价) |> 
  ss(1:6,1:4)
```

计算现有列

```{r}
ftransform(df,BILL_QTY = BILL_QTY * 2) #修改了原始 df 的数据
```



删除列

```{r}
ftransform(df,BILL_QTY = NULL) |> ncol()
df |> ncol()
```

批量操作

```{r}
ftransformv(df,vars = c('BILL_QTY','BILL_MONEY'),FUN = \ (x){x*2}) |> 
  fselect(SHOP_NO,BILL_DATE,BILL_QTY,BILL_MONEY)
```

分组聚合

```{r}
df |> 
  fgroup_by(SHOP_NO) |> 
  fsummarise(销量 = fsum(BILL_QTY))
```


2. data.table

```{r}
dt[,BILL_QTY := BILL_QTY * 2] # 修改了原始 dt 数据
```

批量操作

```{r}
dt[,colnames(dt[,.(BILL_QTY,BILL_MONEY)]):=lapply(.SD[,.(BILL_QTY,BILL_MONEY)],\ (x){x*2})][,.(SHOP_NO,BILL_DATE,BILL_QTY,BILL_MONEY)]
```

data.table 中的批量操作方便给新列重新命名。

分组聚合

```{r}
dt[,.(销量 = sum(BILL_QTY)),by=.(SHOP_NO)]
```



### 列重命名

```{r}
frename(df,BILL_QTY = qty, BILL_MONEY = money ) |> 
  head(2)

frename(df, tolower, cols = .c(BILL_QTY, BILL_MONEY)) %>% head(2)
```

自定义函数改名

```{r}
frename(iris, paste, "new", sep = "_", cols = 1:2)
```


改变数据框

```{r}
setrename(df,BILL_QTY = qty, BILL_MONEY = money ) 
```

### 缺失值 

collapse

```{r}
na.omit(df,cols=c('SHOP_NO'))
```


### 唯一值

与`base::unique`功能一致

collapse

```{r}
df |> 
  fselect(SHOP_NO,SKU_NO) |>
  funique() |> 
  head()
```


data.table

```{r}
dt[,.(SHOP_NO,SKU_NO)] |> 
  unique() |> 
  head()
```

关于非重复计数，`collapse::fndistinct` 和 `data.table::uniqueN` 分别实现。


