---
title: R package  tidyr study
author: 宇飞的世界
date: '2021-06-03'
slug: r-package-tidyr-study
categories:
  - R package
tags:
  - tidyr
---


## 前言

`tidyr`包是`tidyverse`系列中的核心包,`tidyr`包的核心目的是整洁数据，有以下特征：

- 每列都是一个变量
- 每行都是一个记录
- 每个单元格都是一个值

在日常使用数据过程中，这种数据存储方式是一种标准的数据存储方式，像关系型数据中数据的存储。

## 安装

```{r eval=FALSE}
## 最简单是的方式就是安装tidyverse
install.packages('tidyverse')

## 或者仅仅安装 tidyr:
install.packages('tidyr')

## 或者从github 安装开发版本
## install.packages("devtools")
devtools::install_github("tidyverse/tidyr")

# CTEST CODE
```


## 主要功能

```{r}
library(tidyr)
```

`tidyr`包中的函数可以分为5个主要大类

- `pivot_longer()` 和 `pivot_wider()` 宽转长以及长转宽

- `unnest_longer()` 和 `unnest_wider()`,`hoist()` 将列表嵌套转化为整洁数据

- `nest()` 数据嵌套

- `separate()`,`extract()`拆分列,提取新列

-  `replace_na()` 缺失值处理


### 宽转长 

详情查看`vignette("pivot")`,以下是照搬该图册中的内容

#### 基础

长数据与宽数据之间的转换，类似我们常用的EXcel中的透视表功能。接下来用`tidyr`包自带的插图案例记录相关函数用法



在Excel中有时候方便我们肉眼观察，可能一个数据集会有很多列,如下所示：

col1 | col2 | col3  |col4   |col5 |col6 |col7
---- | ---- | ----- |------ |-----|-----|----
v1   | v2   | v3    |v4     |v5   |v6   |v7
vb1  | vb2  | vb3   |vb4    |vb5  |vb6  |vb7

方便观察，但是不方便统计分析，这是我们需要把数据做处理，从"宽数据变成长数据"即宽转长。

```{r}
library(tidyr)
library(dplyr)
library(readr)
```

```{r}
relig_income %>% 
  pivot_longer(cols = !religion,names_to = 'income',values_to = "count")
```


* 第一个参数是数据集
* 第二个参数是那些列需要重塑，在该例中除了`religion`的其他全部列
* `names_to`这个参数是新增的列名
* `values_to`是新增的存储之前数据集中数据的列名

#### 列名带数字

```{r}
billboard %>% 
  pivot_longer(
    cols = starts_with("wk"), 
    names_to = "week", 
    values_to = "rank",
    values_drop_na = TRUE
  )
```

`names_prefix` 调整内容前缀，配合`names_transform`参数使用

```{r}
billboard %>% 
  pivot_longer(
    cols = starts_with("wk"), 
    names_to = "week", 
    names_prefix = "wk",
    names_transform = list(week = as.integer),
    values_to = "rank",
    values_drop_na = TRUE,
  )
```

经过以上转换`week`列属性变成了整数，当然达到以上效果有其他的途径，如下：

```{r eval=FALSE}
library(tidyverse,warn.conflicts = TRUE)

# method 1
billboard %>% 
  pivot_longer(
    cols = starts_with("wk"), 
    names_to = "week", 
    names_transform = list(week = readr::parse_number),
    values_to = "rank",
    values_drop_na = TRUE,
)

# method 2
billboard %>%
  pivot_longer(
    cols = starts_with("wk"),
    names_to = "week",
    values_to = "rank",
    values_drop_na = TRUE,
  ) %>%
  mutate(week = str_remove(week, "wk") %>% as.integer())
```


#### 多变量列名

该案列设计比较复杂的正则表达式,`new_?(.*)_(.)(.*)`需要一定正则表达式基础。
`new_?`表示匹配`new`或`new_`，`(.*)`匹配任意0次或多次任意字符。

[正则表达式介绍](https://www.runoob.com/regexp/regexp-syntax.html)

```{r}
who %>% pivot_longer(
  cols = new_sp_m014:newrel_f65,
  names_to = c("diagnosis", "gender", "age"), 
  names_pattern = "new_?(.*)_(.)(.*)",
  values_to = "count"
)
```

进一步处理列`gender`，`age` 。

```{r}
who %>% pivot_longer(
  cols = new_sp_m014:newrel_f65,
  names_to = c("diagnosis", "gender", "age"), 
  names_pattern = "new_?(.*)_(.)(.*)",
  names_transform = list(
    gender = ~ readr::parse_factor(.x, levels = c("f", "m")),
    age = ~ readr::parse_factor(
      .x,
      levels = c("014", "1524", "2534", "3544", "4554", "5564", "65"), 
      ordered = TRUE
    )
  ),
  values_to = "count",
)
```


#### 一行多观测值

```{r}
family <- tribble(
  ~family, ~dob_child1, ~dob_child2, ~gender_child1, ~gender_child2,
  1L, "1998-11-26", "2000-01-29", 1L, 2L,
  2L, "1996-06-22", NA, 2L, NA,
  3L, "2002-07-11", "2004-04-05", 2L, 2L,
  4L, "2004-10-10", "2009-08-27", 1L, 1L,
  5L, "2000-12-05", "2005-02-28", 2L, 1L,
)
family <- family %>% mutate_at(vars(starts_with("dob")), parse_date)
family
```

```{r}

family %>% 
  pivot_longer(
    !family, 
    names_to = c(".value", "child"), 
    names_sep = "_", 
    values_drop_na = TRUE
  )
```


```{r}
anscombe %>% 
  pivot_longer(everything(), 
    names_to = c(".value", "set"), 
    names_pattern = "(.)(.)"
  ) %>% 
  arrange(set)
```



```{r}
pnl <- tibble(
  x = 1:4,
  a = c(1, 1,0, 0),
  b = c(0, 1, 1, 1),
  y1 = rnorm(4),
  y2 = rnorm(4),
  z1 = rep(3, 4),
  z2 = rep(-2, 4),
)

pnl %>% 
  pivot_longer(
    !c(x, a, b), 
    names_to = c(".value", "time"), 
    names_pattern = "(.)(.)"
  )
```


#### 重复列名

```{r}
df <- tibble(id = 1:3, y = 4:6, y = 5:7, y = 7:9, .name_repair = "minimal")
df %>% pivot_longer(!id, names_to = "name", values_to = "value")
```

### 长转宽

`pivot_wider()`功能与`pivot_longer()`相反。通过增加列数减少行数使数据集变得更宽，通常我们在汇总时候使用，达到类似Excel透视表结果。

#### 基础

```{r}
fish_encounters %>% pivot_wider(names_from = station, values_from = seen)
```

缺失值填充

```{r}
fish_encounters %>% pivot_wider(
  names_from = station, 
  values_from = seen,
  values_fill = 0
)
```

#### 聚合

```{r}
warpbreaks <- warpbreaks %>% as_tibble() 
warpbreaks %>% count(wool, tension)
```

需要通过`values_fn`指定聚合方式

```{r}
warpbreaks %>% pivot_wider(names_from = wool, values_from = breaks,values_fn= list(breaks = sum))
```


#### 从多个变量生成新列名

```{r}
production <- expand_grid(
    product = c("A", "B"), 
    country = c("AI", "EI"), 
    year = 2000:2014
  ) %>%
  filter((product == "A" & country == "AI") | product == "B") %>% 
  mutate(production = rnorm(nrow(.)))
production
```

```{r}
production %>% pivot_wider(
  names_from = c(product, country), 
  values_from = production
)
```

通过`names_sep`和`names_prefix`参数控制新的列名，或通过`names_glue`


```{r}
production %>% pivot_wider(
  names_from = c(product, country), 
  values_from = production,
  names_sep = ".",
  names_prefix = "prod."
)
```

```{r}
production %>% pivot_wider(
  names_from = c(product, country), 
  values_from = production,
  names_glue = "prod_{product}_{country}"
)
```

#### 多值变宽

```{r}
us_rent_income %>% 
  pivot_wider(names_from = variable, values_from = c(estimate, moe))
```


### 处理json,html的数据

实际工作中不是经常使用，需要使用的时候往往会用相关的包处理：`jsonlite` 

可通过`vignette("rectangle")`自行学习

```{r}
library(tidyr)
library(dplyr)
library(repurrrsive)
```

```{r}
users <- tibble(user = gh_users)
users
users %>% unnest_wider(user)
```


### 嵌套数据

```{r}
library(tidyr)
library(dplyr)
library(purrr)
```


#### 基础

嵌套数据即：数据框中嵌套数据框，如下所示：

```{r}
df1 <- tibble(
  g = c(1, 2, 3),
  data = list(
    tibble(x = 1, y = 2),
    tibble(x = 4:5, y = 6:7),
    tibble(x = 10)
  )
)
df1
```

因为`data.frame()`的列特性【每列都是列表】【不确定理解对不对】：可以做如下操作：

```{r}
df2 <- tribble(
  ~g, ~x, ~y,
   1,  1,  2,
   2,  4,  6,
   2,  5,  7,
   3, 10,  NA
)
df2 %>% nest(data = c(x, y))

#sample above
#df2 %>% group_by(g) %>% nest()
```


nest的反面 unnest

```{r}
df1 %>% unnest(data)
```


### 嵌套数据和模型

```{r}
mtcars_nested <- mtcars %>% 
  group_by(cyl) %>% 
  nest()

mtcars_nested
```

```{r}
mtcars_nested <- mtcars_nested %>% 
  mutate(model = map(data, function(df) lm(mpg ~ wt, data = df)))
mtcars_nested
```

```{r}
mtcars_nested <- mtcars_nested %>% 
  mutate(model = map(model, predict))
mtcars_nested  
```

### 拆分和合并


#### 拆分

有时我们需要将一列拆分为多列：

```{r}
library(tidyr)
df <- data.frame(x = c(NA, "a.b", "a.d", "b.c"))
df %>% separate(x, c("A", "B"))
```

拆分数多列或少列时用`NA`补齐：

```{r}
df <- data.frame(x = c("a", "a b", "a b c", NA))
df %>% separate(x, c("a", "b"))
```

多余的部分舍弃，缺失填充在左边还是右边：

```{r}
# The same behaviour as previous, but drops the c without warnings:
df %>% separate(x, c("a", "b"), extra = "drop", fill = "right")
```

多余部分合并，缺失填充在左边

```{r}
df %>% separate(x, c("a", "b"), extra = "merge", fill = "left")
```

或者全部保留

```{r}
df %>% separate(x, c("a", "b", "c"))
```


指定分隔符
```{r}
df %>% separate(x, c("key", "value"), sep = ": ", extra = "merge")

```

使用正则表达式

```{r}
# Use regular expressions to separate on multiple characters:
df <- data.frame(x = c(NA, "a?b", "a.d", "b:c"))
df %>% separate(x, c("A","B"), sep = "([.?:])")
```

#### 新列提取

```{r}
df <- data.frame(x = c(NA, "a-b", "a-d", "b-c", "d-e"))
df %>% extract(x, "A")
df %>% extract(x, c("A", "B"), "([[:alnum:]]+)-([[:alnum:]]+)")
# [:alnum:] 匹配字母和数字
```


以上本质是字符处理，[正则表达式](http://baiy.cn/utils/_regex_doc/index.htm)

#### 合并

```{r}
df <- expand_grid(x = c("a", NA), y = c("b", NA))
df
df %>% unite("z", x:y, remove = FALSE)
# expand_grid 类似笛卡尔积功能
```

移除缺失值

```{r}
df %>% unite("z", x:y, na.rm = TRUE, remove = FALSE)
```

合并后再拆分

```{r}
df %>%
  unite("xy", x:y) %>%
  separate(xy, c("x", "y"))
```


### 缺失值处理

`replace_na()`用特定值替换缺失值。

```{r}
df <- tibble(x = c(1, 2, NA), y = c("a", NA, "b"))
df %>% replace_na(list(x = 0, y = "unknown"))
```

```{r}
df %>% dplyr::mutate(x = replace_na(x, 0))
```

