---
title: R交互表格-reactable
author: 钟宇飞
date: '2020-10-24'
slug: reactable-study
categories:
  - reactable
tags:
  - html table
---



## 介绍

本文主要是翻译部分官方用法介绍,从而达到了解学习`reactable`包的目的。可用该包制作R的交互式数据表,在`Rmarkdown`或者`shiny`中都可使用,可自定义主题,可自定义CSS,自定义`JS`。

想直接查看原网址，请点击[官方Github地址](https://github.com/glin/reactable)。

## 安装

```{eval=FALSE}
install.packages("reactable")
devtools::install_github("glin/reactable")
```


## 用法

```{r}
library(reactable)

reactable(iris)
```

可以在`R markdown`文档中使用

也可以在`Shiny` app中使用:

```{r eval=FALSE}
library(shiny)
library(reactable)

ui <- fluidPage(
  reactableOutput("table")
)

server <- function(input, output) {
  output$table <- renderReactable({
    reactable(iris)
  })
}

shinyApp(ui, server)
```

## 示例 

### 基础用法

用`reactable()`创建表格,该表格默认为可排序和分页:

```{r}
library(reactable)

reactable(iris)
```


### 定义列

由`colDef()`创建列定义的列表可自己定义列:

```{r}
reactable(iris[1:5, ], columns = list(
  Sepal.Length = colDef(name = "Sepal Length"),
  Sepal.Width = colDef(name = "Sepal Width"),
  Species = colDef(align = "center")
))
```

`colDef()`包含如下参数:name,aggregate,sortable,resizable,filterable,show,defauluSortOrder,sortNALast,format等参数,可自行查看

我们也可以通过指定默认的`colDef()`应用在全部的列上:

```{r}
reactable(
  iris[1:5, ],
  defaultColDef = colDef(
    header = function(value) gsub(".", " ", value, fixed = TRUE),
    cell = function(value) format(value, nsmall = 1),
    align = "center",
    minWidth = 70,
    headerStyle = list(background = "#f7f7f8")
  ),
  columns = list(
    Species = colDef(minWidth = 140)  # overrides the default
  ),
  bordered = TRUE,
  highlight = TRUE
)
```

### 排序

表格默认是排序.我们也可以通过点击表头排序,或者在排序时按住Shift键对多列进行排序。

#### 默认顺序排序

默认情况下，表按照升序排序，要自定义排序顺序，通过设置`defaultSortOrder`在表上或列上设置`asc`或`desc`:

```{r}
reactable(
  iris[48:52, ],
  defaultSortOrder = "desc",
  columns = list(
    Species = colDef(defaultSortOrder = "asc")
  )
)
```

#### 默认排序列

我们可以通过指定`defaultSorted`向量来排序:

```{r}
reactable(iris[48:52, ], defaultSorted = c("Species", "Petal.Length"))
```

还可以通过提供一个列表来自定义排序顺序:

```{r}
reactable(iris[48:52, ], defaultSorted = list(Species = "asc", Petal.Length = "desc"))
```

#### 缺失值排序

通过`sortNaLast`在列上设置忽略缺失值:

```{r}
reactable(
  data.frame(
    n = c(1, 2, 3, -Inf, Inf),
    x = c(2, 3, 1, NA, NaN),
    y = c("aa", "cc", "bb", NA, NA)
  ),
  defaultColDef = colDef(sortNALast = TRUE),
  defaultSorted = "x"
)
```

#### 不排序

通过在表或列上设置`sortable`禁用排序,当只有一些列是可排序时,有助于使用`showSortable`参数显示可排序的列:

```{r}
reactable(
  iris[1:5, ],
  sortable = FALSE,
  showSortable = TRUE,
  columns = list(
    Petal.Width = colDef(sortable = TRUE),
    Petal.Length = colDef(sortable = TRUE)
  )
)
```

#### 隐藏排序图标

```{r}
reactable(iris[1:5, ], showSortIcon = FALSE)

```

### 筛选

使用`filterable`来筛选添加筛选器筛选.

```{r}
data <- MASS::Cars93[1:20, c("Manufacturer", "Model", "Type", "AirBags", "Price")]

reactable(data, filterable = TRUE, minRows = 10)
```

为了给指定列添加筛选器,通过自定义列`colDef`设定`filterable`:

```{r}
reactable(data, filterable = TRUE, columns = list(
  Price = colDef(filterable = FALSE)
))
```

### 查找

使用`searchable`命令使整个表可搜索:

```{r}
data <- MASS::Cars93[1:20, c("Manufacturer", "Model", "Type", "AirBags", "Price")]

reactable(data, searchable = TRUE, minRows = 10)
```

### 分页

通过设置`defaultPageSize`更改默认页面大小:

```{r}
reactable(iris[1:6, ], defaultPageSize = 4)
```

也可以通过设置每一页最小行`minRows`:

```{r}
reactable(iris[1:6, ], defaultPageSize = 4, minRows = 4, searchable = TRUE)
```


#### 页面大小选项

显示页面大小的下拉菜单,供用户使用进行选择`showPageSizeOptions`.页面大小选项可以通过`pageSizeOptions`方式自定义：

```{r}
reactable(iris[1:12, ], showPageSizeOptions = TRUE, pageSizeOptions = c(4, 8, 12), defaultPageSize = 4)
```

#### 分页类型

可以通过设置`paginationType`:
- `jump` 跳转任意页
- `simple` 仅显示上一页/下一页

**jump**

```{r}
reactable(iris[1:50, ], paginationType = "jump", defaultPageSize = 4)
```


**simple**

```{r}
reactable(iris[1:50, ], paginationType = "simple", defaultPageSize = 4)

```

#### 隐藏页面信息

```{r}
reactable(iris[1:12, ], showPageInfo = FALSE, defaultPageSize = 4)
```

```{r}
reactable(iris[1:12, ], showPageInfo = FALSE, showPageSizeOptions = TRUE, defaultPageSize = 4)

```

#### 始终显示分页

默认情况下,当表只有一页时,则隐藏分页,想要始终显示分页设置`showPagination`为`TRUE`.

```{r}
reactable(iris[1:5, ], showPagination = TRUE)
```


#### 不分页

使参数`pagination`等于FALSE

```{r}
reactable(iris[1:20, ], pagination = FALSE, highlight = TRUE, height = 250)
```

### 分组聚合

通过指定一列或多列到参数`groupBy`:

```{r}
data <- MASS::Cars93[10:22, c("Manufacturer", "Model", "Type", "Price", "MPG.city")]

reactable(data, groupBy = "Manufacturer")
```

当行被分组时,可以利用`aggregate`指定聚合功能:

```{r}
data <- MASS::Cars93[14:38, c("Type", "Price", "MPG.city", "DriveTrain", "Man.trans.avail")]

reactable(data, groupBy = "Type", columns = list(
  Price = colDef(aggregate = "max"),
  MPG.city = colDef(aggregate = "mean", format = colFormat(digits = 1)),
  DriveTrain = colDef(aggregate = "unique"),
  Man.trans.avail = colDef(aggregate = "frequency")
))

```

可使用的聚合功能

```{r eval=FALSE}
colDef(aggregate = "sum")        # Sum of numbers
colDef(aggregate = "mean")       # Mean of numbers
colDef(aggregate = "max")        # Maximum of numbers
colDef(aggregate = "min")        # Minimum of numbers
colDef(aggregate = "median")     # Median of numbers
colDef(aggregate = "count")      # Count of values
colDef(aggregate = "unique")     # Comma-separated list of unique values
colDef(aggregate = "frequency")  # Comma-separated counts of unique values

```

或者在`JavaScropt`中自定义聚合功能

```{r eval=FALSE}
colDef(
  aggregate = JS("
    function(values, rows) {
      // input:
      //  - values: an array of all values in the group
      //  - rows: an array of row data objects for all rows in the group (optional)
      //
      // output:
      //  - an aggregated value, e.g. a comma-separated list
      return values.join(', ')
    }
  ")
)
```


#### 多列分组

```{r}
data <- data.frame(
  State = state.name,
  Region = state.region,
  Division = state.division,
  Area = state.area
)

reactable(
  data,
  groupBy = c("Region", "Division"),
  columns = list(
    Division = colDef(aggregate = "unique"),
    Area = colDef(aggregate = "sum", format = colFormat(separators = TRUE))
  ),
  bordered = TRUE
)
```

#### 自定义聚合功能

在计算占比这些会很有用,js代码完全看不懂,这部分可留着以后学习:

```{r}
library(dplyr)

set.seed(10)

data <- sample_n(MASS::Cars93[23:40, ], 30, replace = TRUE) %>%
  mutate(Price = Price * 3, Units = sample(1:5, 30, replace = TRUE)) %>%
  mutate(Avg.Price = Price / Units) %>%
  select(Model, Manufacturer, Price, Units, Avg.Price)

reactable(
  data,
  groupBy = "Manufacturer",
  columns = list(
    Price = colDef(aggregate = "sum", format = colFormat(currency = "USD")),
    Units = colDef(aggregate = "sum"),
    Avg.Price = colDef(
      # Calculate the aggregate Avg.Price as `sum(Price) / sum(Units)`
      aggregate = JS("function(values, rows) {
        var totalPrice = 0
        var totalUnits = 0
        rows.forEach(function(row) {
          totalPrice += row['Price']
          totalUnits += row['Units']
        })
        return totalPrice / totalUnits
      }"),
      format = colFormat(currency = "USD")
    )
  )
)

```


### 列样式

通过参数`colFormat()`格式化列

```{r}
data <- data.frame(
  price_USD = c(123456.56, 132, 5650.12),
  price_INR = c(350, 23208.552, 1773156.4),
  number_FR = c(123456.56, 132, 5650.12),
  temp = c(22, NA, 31),
  percent = c(0.9525556, 0.5, 0.112),
  date = as.Date(c("2019-01-02", "2019-03-15", "2019-09-22"))
)

reactable(data, columns = list(
  price_USD = colDef(format = colFormat(prefix = "$", separators = TRUE, digits = 2)),
  price_INR = colDef(format = colFormat(currency = "INR", separators = TRUE, locales = "hi-IN")),
  number_FR = colDef(format = colFormat(locales = "fr-FR")),
  temp = colDef(format = colFormat(suffix = " °C")),
  percent = colDef(format = colFormat(percent = TRUE, digits = 1)),
  date = colDef(format = colFormat(date = TRUE, locales = "en-GB"))
))
```

详情请参阅[此处](https://docs.microsoft.com/en-us/openspecs/office_standards/ms-oe376/6c085406-a698-4e12-9d4d-c3b0ee3dbc4a)


#### 日期格式

```{r}
datetimes <- as.POSIXct(c("2019-01-02 3:22:15", "2019-03-15 09:15:55", "2019-09-22 14:20:00"))
data <- data.frame(
  datetime = datetimes,
  date = datetimes,
  time = datetimes,
  time_24h = datetimes,
  datetime_pt_BR = datetimes
)

reactable(data, columns = list(
  datetime = colDef(format = colFormat(datetime = TRUE)),
  date = colDef(format = colFormat(date = TRUE)),
  time = colDef(format = colFormat(time = TRUE)),
  time_24h = colDef(format = colFormat(time = TRUE, hour12 = FALSE)),
  datetime_pt_BR = colDef(format = colFormat(datetime = TRUE, locales = "pt-BR"))
))
```

#### 货币格式

```{r}
data <- data.frame(
  USD = c(12.12, 2141.213, 0.42, 1.55, 34414),
  EUR = c(10.68, 1884.27, 0.37, 1.36, 30284.32),
  INR = c(861.07, 152122.48, 29.84, 110, 2444942.63),
  JPY = c(1280, 226144, 44.36, 164, 3634634.61),
  MAD = c(115.78, 20453.94, 4.01, 15, 328739.73)
)

reactable(data, columns = list(
  USD = colDef(
    format = colFormat(currency = "USD", separators = TRUE, locales = "en-US")
  ),
  EUR = colDef(
    format = colFormat(currency = "EUR", separators = TRUE, locales = "de-DE")
  ),
  INR = colDef(
    format = colFormat(currency = "INR", separators = TRUE, locales = "hi-IN")
  ),
  JPY = colDef(
    format = colFormat(currency = "JPY", separators = TRUE, locales = "ja-JP")
  ),
  MAD = colDef(
    format = colFormat(currency = "MAD", separators = TRUE, locales = "ar-MA")
  )
))

```

### 自定义渲染

如果么有内置格式化函数适用,可以自定义渲染.这部分对我也说也比较复杂,先照搬案例待以后又需要时在学习。

#### R渲染

```{r}
data <- MASS::Cars93[1:5, c("Manufacturer", "Model", "Type", "AirBags", "Price")]

reactable(data, columns = list(
  Model = colDef(cell = function(value, index) {
    # Render as a link
    url <- sprintf("https://wikipedia.org/wiki/%s_%s", data[index, "Manufacturer"], value)
    htmltools::tags$a(href = url, target = "_blank", as.character(value))
  }),
  AirBags = colDef(cell = function(value) {
    # Render as ✘ or ✓
    if (value == "None") "\u2718" else "\u2713"
  }),
  Price = colDef(cell = function(value) {
    # Render as currency
    paste0("$", format(value * 1000, big.mark = ","))
  })
))

```


#### JavaScript 渲染

```{r}
data <- MASS::Cars93[1:5, c("Manufacturer", "Model", "Type", "AirBags", "Price")]

reactable(data, columns = list(
  Model = colDef(html = TRUE, cell = JS("
    function(cellInfo) {
      // Render as a link
      var url = 'https://wikipedia.org/wiki/' + cellInfo.row['Manufacturer'] + '_' + cellInfo.value
      return '<a href=\"' + url + '\" target=\"_blank\">' + cellInfo.value + '</a>'
    }
  ")),
  AirBags = colDef(cell = JS("
    function(cellInfo) {
      // Render as ✘ or ✓ 
      return cellInfo.value === 'None' ? '\u2718' : '\u2713'
    }
  ")),
  Price = colDef(cell = JS("
    function(cellInfo) {
      // Render as currency
      return '$' + (cellInfo.value * 1000).toLocaleString()
    }
  "))
))

```

#### 嵌入HTML小部件

```{r warning=FALSE,message=FALSE}
library(dplyr)
library(sparkline)

data <- chickwts %>%
  group_by(feed) %>%
  summarise(weight = list(weight)) %>%
  mutate(boxplot = NA, sparkline = NA)

reactable(data, columns = list(
  weight = colDef(cell = function(values) {
    sparkline(values, type = "bar", chartRangeMin = 0, chartRangeMax = max(chickwts$weight))
  }),
  boxplot = colDef(cell = function(value, index) {
    sparkline(data$weight[[index]], type = "box")
  }),
  sparkline = colDef(cell = function(value, index) {
    sparkline(data$weight[[index]])
  })
))

```

鉴于渲染部分对于目前我来说太过复杂,直接跳过,以后再学习.

### 嵌套表格

```{r}
data <- unique(CO2[, c("Plant", "Type")])

reactable(data, details = function(index) {
  plant_data <- CO2[CO2$Plant == data$Plant[index], ]
  htmltools::div(style = "padding: 16px",
    reactable(plant_data, outlined = TRUE)
  )
})
```


### 条件样式

#### cell 样式

```{r}
reactable(sleep[1:6, ], columns = list(
  extra = colDef(style = function(value) {
    if (value > 0) {
      color <- "#008000"
    } else if (value < 0) {
      color <- "#e00000"
    } else {
      color <- "#777"
    }
    list(color = color, fontWeight = "bold")
  })
))

```

```{r}
reactable(sleep[1:6, ], columns = list(
  extra = colDef(style = JS("
    function(rowInfo) {
      var value = rowInfo.row['extra']
      if (value > 0) {
        var color = '#008000'
      } else if (value < 0) {
        var color = '#e00000'
      } else {
        var color = '#777'
      }
      return { color: color, fontWeight: 'bold' }
    }
  "))
))

```

#### 行样式

```{r}
reactable(sleep[1:6, ], 
  rowStyle = function(index) {
    if (sleep[index, "extra"] < -1) {
      list(background = "rgba(0, 0, 0, 0.05)")
    }
    
  },
  rowClass = function(index) {
    if (sleep[index, "extra"] < -1) {
      "bold"
    }
  }
)

```

```{r}
reactable(sleep[1:6, ],
  rowStyle = JS("function(rowInfo) {
    if (rowInfo.row['extra'] < -1) {
      return { background: 'rgba(0, 0, 0, 0.05)' }
    }
  }"),
  rowClass = JS("function(rowInfo) {
    if (rowInfo.row['extra'] < -1) {
      return 'bold'
    }
  }")
)

```


#### 表样式

######  Highlight rows on hover 

选中高亮

```{r}
reactable(iris[1:5, ], highlight = TRUE)
```

###### Bordered 

边框线

```{r}
reactable(iris[1:5, ], bordered = TRUE)
```

##### Borderless 

无边界线

```{r}
reactable(iris[1:5, ], borderless = TRUE)
```

##### outlined 

简约

```{r}
reactable(iris[1:5, ], outlined = TRUE)
```

##### striped 

条纹带状

```{r}
reactable(iris[1:5, ], striped = TRUE)

```


##### Compact

紧凑

```{r}
reactable(iris[1:5, ], compact = TRUE)

```

##### No text wrapping

无文字换行

```{r}
data <- aggregate(. ~ Species, iris, toString)

reactable(
  data,
  wrap = FALSE,
  resizable = TRUE,
  bordered = TRUE,
  columns = list(Petal.Length = colDef(name = "Petal Length (cm)", width = 100))
)
```


### 主题

主题是一种强大有效的方式来定制表样式,该样式可以在表之间重复使用。可以设置主题变量更改默认样式,也可以将自己的自定义CSS添加到表特定元素.

要应用主题,可以通过`reactableTheme()`到`theme`:

```{r}
reactable(
  iris[1:30, ],
  searchable = TRUE,
  striped = TRUE,
  highlight = TRUE,
  bordered = TRUE,
  theme = reactableTheme(
    borderColor = "#dfe2e5",
    stripedColor = "#f6f8fa",
    highlightColor = "#f0f5f9",
    cellPadding = "8px 12px",
    style = list(fontFamily = "-apple-system, BlinkMacSystemFont, Segoe UI, Helvetica, Arial, sans-serif"),
    searchInputStyle = list(width = "100%")
  )
)
```

#### 全局主题

使用option项`reactable.theme`设置默认主题；

```{r}
options(reactable.theme = reactableTheme(
  color = "hsl(233, 9%, 87%)",
  backgroundColor = "hsl(233, 9%, 19%)",
  borderColor = "hsl(233, 9%, 22%)",
  stripedColor = "hsl(233, 12%, 22%)",
  highlightColor = "hsl(233, 12%, 24%)",
  inputStyle = list(backgroundColor = "hsl(233, 9%, 25%)"),
  selectStyle = list(backgroundColor = "hsl(233, 9%, 25%)"),
  pageButtonHoverStyle = list(backgroundColor = "hsl(233, 9%, 25%)"),
  pageButtonActiveStyle = list(backgroundColor = "hsl(233, 9%, 28%)")
))

reactable(
  iris[1:30, ],
  filterable = TRUE,
  showPageSizeOptions = TRUE,
  striped = TRUE,
  highlight = TRUE,
  details = function(index) paste("Details for row", index)
)
```

### 列分组

通过定义列表作为`colGroup()`参数定义`columnGroups`:

```{r}
reactable(
  iris[1:5, ],
  columns = list(
    Sepal.Length = colDef(name = "Length"),
    Sepal.Width = colDef(name = "Width"),
    Petal.Length = colDef(name = "Length"),
    Petal.Width = colDef(name = "Width")
  ),
  columnGroups = list(
    colGroup(name = "Sepal", columns = c("Sepal.Length", "Sepal.Width")),
    colGroup(name = "Petal", columns = c("Petal.Length", "Petal.Width"))
  )
)
```


### 列大小调整

通过设定`resizable`为`TRUE`调整列大小:

```{r}
reactable(MASS::Cars93[1:5, ], resizable = TRUE, wrap = FALSE, bordered = TRUE)
```


### 跨小部件交互

```{r}
library(crosstalk)

cars <- MASS::Cars93[1:20, c("Manufacturer", "Model", "Type", "Price")]
data <- SharedData$new(cars)

bscols(
  widths = c(3, 9),
  list(
    filter_checkbox("type", "Type", data, ~Type),
    filter_slider("price", "Price", data, ~Price, width = "100%"),
    filter_select("mfr", "Manufacturer", data, ~Manufacturer)
  ),
  reactable(data, minRows = 10)
)
```

